最　高　行　政　法　院　裁　定
　　　　　　　　　　　　　94年度裁字第00934號
上　訴　人　乙○○
被 上訴 人　勞工保險局
代　表　人　甲　○
上列當事人間因勞保事件，上訴人對於中華民國92年11月13日臺
北高等行政法院91年度訴字第4118號判決，提起上訴。本院裁定
如下：
　　主  文
上訴駁回。
上訴審訴訟費用由上訴人負擔。
　　理  由
一、按對於高等行政法院判決上訴，非以其違背法令為理由，不
    得為之，行政訴訟法第242條定有明文。是對於高等行政法
    院判決上訴，若未具體說明原判決違背何項法令、不適用或
    如何適用不當之具體情事，即非主張原判決違背法令以為上
    訴理由，其上訴不應准許。
二、上訴人於民國91年3月8日（被上訴人受理日期）向被上訴人
    申請補發47年8月16日至58年9月17日期間勞工保險中斷年資
    之老年給付差額，以及58年9月17日至62年2月24日勞保中斷
    年資。案經被上訴人調查結果，以上訴人係29年9月30日生
    ，其自47年8月16日起斷續參加勞保至58年9月17日退保，復
    於62年4月24日始再加保，因停保期間已逾2年，依當時適用
    之勞工保險條例第15條規定，58年9月17日以前之保險年資
    應不予併計。又其自62年4月24日斷續加保至88年8月18日退
    職申請老年給付，保險年資合計滿25年又23日，申請老年給
    付，被上訴人按其退職當月起前3年之平均月投保薪資新台
    幣（下同）16,280元，於88年8月26日核付35個月，計567,2
    80元老年給付在案，不符90年12月21日修正公布之勞工保險
    條例第12條之規定，乃於91年3月26日以保給老字第0916028
    3720號函核定否准所請。上訴人不服，向勞工保險監理委員
    會申請審議，經審定審議駁回，提起訴願，遭決定駁回，提
    起行政訴訟，經原審判決駁回。
三、上訴意旨略以：上訴人係苗栗縣家事服務業職業工會前被保
    險人，因職業性塵肺症導致無法工作，所服務之廠商表示，
    既然無法工作即應自行離職，而上訴人無力繳納保險費，僅
    領到62年4月至88年8月停職年資年老給付。惟上訴人係因升
    為職員，原同一單位工作職務變動更改公保，62年3月1日服
    務單位又因政府政策公保改為勞保等因素所致，即政府政策
    不論公保或勞保老年給付均無給付，實應比照行政院勞工委
    員會79年6月2日臺79勞保2字第12730號函釋示規定，補發上
    訴人投保年資，47年8月16日至58年9月17日期間中斷年資之
    老年給付差額。以及58年9月17日至62年2月24日勞保中斷年
    資，共計15年年資為50個月老年給付，又應依修正後之現行
    勞工保險條例第12條規定及大法官釋字第483號、第568號解
    釋，將年資合併計算等語。經核上訴人起訴時之主張均已經
    原審判決指駁不採，究竟原審判決違背何項法令、不適用或
    如何適用不當，上訴人並未具體指明其情事，依首開規定及
    說明，其上訴為不合法，應予駁回。
四、依行政訴訟法第249條第1項前段、第104條、民事訴訟法第
    95條、第78條，裁定如主文。
中    華    民    國    94    年    5     月   26     日
                  第五庭審判長法  官　趙　永　康
                              法  官　鄭　淑　貞
                              法  官　黃　淑　玲
                              法  官　侯　東　昇
                              法  官  林  文  舟
以  上  正  本  證  明  與  原  本  無  異
中    華    民    國    94    年    5    月    27     日
　　　　　　　　　　　　　　　書記官　莊　俊　亨
